臺灣高雄地方法院刑事判決　　　　　　　　　　　　　九十年度易字第三六八八號
　　公　訴　人　臺灣高雄地方法院檢察署檢察官
　　被　　　告　丁○○
右列被告因毒品危害防制條例案件，經檢察官提起公訴（九十年度偵字第二六七四號
），本院判決如左：
    主  文
丁○○無罪。
    理  由
一、公訴意旨略以：被告丁○○未經許可，於民國九十年六月五日下午四時三十分許
    ，在高雄縣大寮鄉○○路七十一巷十一號二樓處，由不詳姓名綽號「大仔」男子
    處收受第一級毒品海洛因二點二公克及第二級毒品安非他命十六點七公克，並據
    以非法持有，嗣為警當場查獲，因認被告涉犯毒品危害防制條例第十一條第一項
    、第二項之非法持有第一、二級毒品罪嫌云云。
二、按犯罪事實應依證據認定之，無證據不得推定其犯罪事實，又不能證明被告犯罪
    或其行為不罰者，應諭知無罪之判決，刑事訴訟法第一百五十四條、第三百零一
    條第一項分別定有明文。次按認定不利於被告之事實，須依積極證據，茍積極之
    證據本身存有瑕疵而不足為不利於被告事實之認定，即應為有利於被告之認定，
    更不必有何有利之證據，而此用以證明犯罪事實之證據，猶須於通常一般人均不
    至於有所懷疑，堪予確信其已臻真實者，始得據以為有罪之認定，倘其證明尚未
    達到此一程度，而有合理性之懷疑存在，致使無從為有罪之確信時，即應為無罪
    之判決，此有最高法院八十二年度臺上字第一六三號判決、七十六年臺上字第四
    九八六號、三十年上字第八一六號等裁例要旨可資參照。
三、公訴人認被告涉有非法持有第一級毒品海洛因及第二級毒品安非他命罪嫌，無非
    以查獲員警黃旭德、甲○○於偵訊時之指證及扣案之海洛因及安非他命為其論據
    。惟訊據被告丁○○堅詞否認有何非法持有海洛因及安非他命之犯行，辯稱：當
    天下午接獲綽號「大仔」即乙○○電話，請伊去丙○○大寮住處時，順便將放在
    一樓水管後面紙袋的鐵盒拿到二樓交給丙○○，當天下午四點多，伊剛好去找丙○○玩，就順便將該鐵盒拿上去，當時伊不知道那鐵盒裡面是什麼，直至在丙○○住處二樓為警逮捕後，才知道那鐵盒內裝有毒品等語。經查：被告確係接獲綽
    號「大仔」即證人乙○○電話，要求被告將放在丙○○位在高雄縣大寮鄉○○路
    七十一巷十一號住處雜物堆內之長方形鐵盒交予丙○○乙節，業據證人乙○○於
    本院調查中具結證稱：長方形鐵盒內的毒品係前一天買來要供自己施用，原要寄
    放丙○○住處，因丙○○不在家，伊就把鐵盒放在垃圾堆內，九十年六月五日早
    上，伊打電話問被告，丙○○有無去找他，被告說他要去找丙○○，伊才叫被告
    到丙○○住處旁的垃圾堆，將該鐵盒拿到丙○○的住處，伊沒有告訴被告鐵盒內
    裝有安非他命及海洛因等語（見本院九十年十二月二十日訊問筆錄），再證人丙○○亦於本院調查中具結證稱：伊在住處為警查獲時，「大仔」即乙○○與伊女
    友在打掃廚房，「大仔」向警察說是清潔工，並要求伊不要供出他，在警察未來
    之前，「大仔」在伊住處打電話給被告，要被告把放在樓下的不透明的鐵盒子拿
    上來，到警局才知鐵盒內有毒品等語（見本院九十年十一月十五日訊問筆錄），
    復且警員伍家峰及黃旭德於查獲證人丙○○，並將該鐵門拉下後，被告方前往陳
    進勝住處，為警在被告口袋內起出裝有毒品之長方形鐵盒，而該住處一樓有鐵架
    ，上面放有水管，一樓外面右側空地放水管及廢棄之雜物等情，亦據證人伍家峰
    、黃旭德證述在卷（見本院審理筆錄），並有陳進勝住處一樓照片附在警卷可憑
    。是其上證人所述各節，核與被告所辯相符，故被告受乙○○之請託，將藏置在
    丙○○住處雜物堆內之鐵盒交予丙○○，且被告確實不知該鐵盒內裝有毒品海洛
    因及安非他命之事實，洵堪認定。是被告前開所辯應堪採信，自難僅因被告持有
    該鐵盒，遽認被告對該鐵盒內裝有第一級毒品海洛因及第二級毒品安非他命之認
    識，而認定被告非法持有第一、二級毒品。此外，本院復查無其他積極證據足以
    證明被告有何非法持有第一級毒品海洛因及第二級毒品安非他命之犯行，是不能
    證明被告犯罪，揆諸前揭說明，自應諭知被告無罪之判決。
據上論結，應依刑事訴訟法第三百零一條第一項，判決如主文。
本案經檢察官陳瑞堯到庭執行職務。
中      華      民      國    九十一    年      一      月    二十九    日
                                  臺灣高雄地方法院刑事第四庭
                                      法  官  廖  純  卿
右正本證明與原本無異。
如不服本判決，應於判決送達後十日內，向本院提出上訴狀。
                          書記官  林  孝  聰
中    華    民    國      九十一      年      一      月      三十      日
